* C:\Users\aguse\OneDrive\Escritorio\Fiuba\2024_2c\Taller_circuitos\Taller_c2\Checkp_1\checkpoint1-v5.asc
Q1 N014 N014 P001 0 BC557C
Q2 Verror N014 P002 0 BC557C
Q3 N014 Vref N019 0 BC547C
Q4 Verror Vf N019 0 BC547C
R1 N019 0 500
Q5 Vs+ N016 VIN 0 2SB772
Q6 N016 Verror Vs+ 0 2N4401
R5 Vo Vf 10k
R6 Vf N017 3.3k
RL Vo 0 {RL}
V1 Vref 0 {VREFDC} AC {VREFAC}
VIN VIN 0 {VINDC} AC {VINAC}
R8 VIN P001 {RE}
R9 VIN P002 {RE}
C3 Vo 0 1µ
R88 N017 0 2.7k
M1 N017 N018 0 0 2N7002
R11 N018 0 10k
R99 N015 N018 10k
V2 N015 0 {Vllave}
R2 Vs+ Vo 0.1
R3 Vs+ N013 {Rvs}
R4 N011 Vo {Rvs}
R7 N011 VS {10*Rvs}
R10 N013 0 {10*Rvs}
R12 N001 Vref {5*Rtilde}
R13 N001 0 {Rtilde}
R14 N005 0 {4.6*Rtilde}
R15 N005 Vf {5.44*Rtilde}
R16 N003 N006 {Rgrande}
R17 N003 N002 {Rgrande}
R18 Vref-c N004 {Rx}
R19 0 N004 {Rx}
R20 N007 Vref-c {Ra}
R21 N010 VS {Ra}
R22 0 N010 {Rb}
R23 N008 N007 {Rb}
R24 N009 N008 1k
Q7 Verror N009 N012 0 BC847C
V3 V+ 0 5
V4 V- 0 -5
XU1 N013 N011 V+ V- VS level2 Avol=1Meg GBW=10Meg Slew=10Meg Ilimit=25m Rail=0 Vos=0 En=0 Enk=0 In=0 Ink=0 Rin=500Meg
XU2 N001 N002 V+ V- N002 level2 Avol=1Meg GBW=10Meg Slew=10Meg Ilimit=25m Rail=0 Vos=0 En=0 Enk=0 In=0 Ink=0 Rin=500Meg
XU3 N005 N006 V+ V- N006 level2 Avol=1Meg GBW=10Meg Slew=10Meg Ilimit=25m Rail=0 Vos=0 En=0 Enk=0 In=0 Ink=0 Rin=500Meg
XU4 N003 N004 V+ V- Vref-c level2 Avol=1Meg GBW=10Meg Slew=10Meg Ilimit=25m Rail=0 Vos=0 En=0 Enk=0 In=0 Ink=0 Rin=500Meg
XU5 N010 N007 V+ V- N008 level2 Avol=1Meg GBW=10Meg Slew=10Meg Ilimit=25m Rail=0 Vos=0 En=0 Enk=0 In=0 Ink=0 Rin=500Meg
R25 N012 0 100
.model NPN NPN
.model PNP PNP
.lib C:\Users\aguse\AppData\Local\LTspice\lib\cmp\standard.bjt
.model NMOS NMOS
.model PMOS PMOS
.lib C:\Users\aguse\AppData\Local\LTspice\lib\cmp\standard.mos
.op
.param VINDC=6.35
.param VINAC 1
.param VREFDC 1.2
.param VREFAC 0
;param RL 100
;dc VIN 4 24
;step param RE 1k 1.5k 100
.param RE 470
.step param RL 20 1 0.2
* Mido regulacion de linea
.meas DC Vo1rl FIND V(Vo) AT=12
.meas DC Vo2rl FIND V(Vo) AT=24
.meas DC RegLin PARAM ((Vo2rl-Vo1rl)/12)
* Mido regulacion de carga
.meas OP Vo1rc FIND V(Vo) AT 100
.meas OP Vo2rc FIND V(Vo) AT 5
.meas OP Io1rc FIND I(RL) AT 100
.meas OP Io2rc FIND I(RL) AT 5
* Mido eficiencia
* -100*((V(vo)*I(RL))/(V(VIN)*I(VIN)))
.meas OP RegCar PARAM (-(Vo2rc-Vo1rc)/(Io2rc-Io1rc))
;step param Vllave list 0 6
* //porque usamos un seguidor en vez de poner el divisor directo a la entrada
;step param Rtilde 1k 5 10
.param Rtilde 10k
.param Rvs 10k
* //R17 y 16 no son Rtilde, deben ser grandes para no cargar. Despues estan en paralelo para definir R21.
.param Ra 1k
.param Rb 500k
.param Rgrande 100k
.param Rx 100k
.param Vllave 6
.model 2SB772 PNP(Is=282f Xti=3 Eg=1.11 Vaf=100 Bf=213.6 Ise=1.659p Ne=1.787 Ikf=6.472 Nk=.7894 Xtb=1.5 Var=100 Br=39.18 Isc=12.72p Nc=1.637 Ikr=.1652 Rc=64.89m Cjc=145.6p Mjc=.2985 Vjc=.3905 Fc=.5 Cje=255.3p Mje=.5064 Vje=1.615 Tr=10n Tf=1.927n Itf=6.218 Xtf=0 Vtf=10)
.lib UniversalOpAmp2.lib
.backanno
.end
